# 请问像建造合同或按完工百分比法确认收入的业务，与客户的往来应如何函证？

提问人：mrlf 时间：2011-07-16 16:15:44
请问像建造合同或按完工百分比法（用发生成本占预计总成本比例确定）确认收入的业务，与客户的往来应如何函证？ 因为与客户间发票和资金的结算进度，肯定与计算的完工进度不同， 如果按计算的完工比例去函证，根本不可能与客户对上（一般客户财务都是核对发票和资金） 请问实务中一般大家都是怎样去向客户函证？ 谢谢！

回答人：chenyiwei
尚未到结算期的应收款项，函证对象通常是不会确认的。对于此类函证，可以函证的内容包括：（ 1 ）工程合同的主要条款及本期内进行的重要修订；（ 2 ）按约定已到结算期的款项及其实际结算情况、已到结算期但尚未收付的款项余额；（ 3 ）合同的履行情况、客户确认的已完成工作量或完工进度等。